臺灣高等法院民事判決　　　　　　　　　 95年度上字第990號
上　訴　人
即附帶被上訴人　富全建材有限公司
法定代理人　　　丙○○
訴訟代理人　　　南雪貞律師
視同上訴人　　　丁○○
被上　訴人
即附帶上訴人　　甲○○○
　　　　　　　　乙○○○
共　　　同
訴訟代理人　　　倪子修律師
上列當事人間侵權行為損害賠償事件，上訴人對於中華民國95年
10月12日台灣台北地方法院95年度訴字第6821號第一審判決提起
上訴，被上訴人提起附帶上訴，本院於96年6月5日言詞辯論終結
，判決如下：
    主      文
原判決關於命上訴人連帶給付被上訴人乙○○○超過新台幣壹佰
零陸萬伍仟陸佰捌拾壹元本息、命上訴人連帶給付被上訴人甲○
○○超過新台幣壹佰壹拾萬捌仟貳佰伍拾陸元本息，及各該部分
假執行之宣告暨訴訟費用之裁判均廢棄。
上開廢棄部分，被上訴人在第一審之訴及假執行之聲請均駁回。
其餘上訴駁回。
被上訴人之附帶上訴駁回。
第一審（確定部分除外）及第二審訴訟費用由被上訴人負擔百分
之百分之三十二，餘由上訴人連帶負擔；附帶上訴訴訟費用由附
帶上訴人負擔。
    事實及理由
壹、程序部分：
一、按關於由侵權行為所生之債，依侵權行為地法，涉外民事法
    律適用法第9條第1項前段定有明文。查本件被上訴人即附帶
    上訴人甲○○○、乙○○○（下稱被上訴人）為日本國人，
    主張中華民國國籍之視同上訴人丁○○（下稱丁○○）為依
    中華民國法律設立登記之上訴人即附帶被上訴人富全建材有
    限公司（下稱富全公司）之受僱人，於民國（下同）94年6
    月9日12時30分在台北市○○區○○路與國興路口駕車過失
    撞死其等之子山田國弘，依侵權行為之法則，請求上訴人富
    全公司及丁○○（下稱上訴人）賠償損害，核屬涉外民事事
    件，依據上開規定，即應適用我國法律為本件侵權行為損害
    賠償爭訟之準據法。
二、本件原審判命上訴人富全公司與丁○○連帶給付，富全公司
    非以其個人事由提起上訴，依民事訴訟法第56條第1款規定
    ，其上訴之效力及於丁○○。
三、丁○○經合法通知，未於言詞辯論期日到場，核無民事訴訟
    法第386條各款所列情形 ，爰依被上訴人之聲請，由其一造
    辯論而為判決。
貳、實體部分：
一、被上訴人起訴主張：
  (一)丁○○於94年6月9日12時30分許駕駛車牌號碼F8-6303號之
    自用小貨車，沿台北市○○區○○路由西往東方向行駛，行
    經國興路口準備左轉往北時，應注意汽車行近行人穿越道前
    ，應減速慢行，遇有行人穿越時，無論有無交通警察指揮或
    號誌指示，均應暫停讓行人先行通過，且汽車行駛時，駕駛
    人應注意車前狀況，並隨時採取必要安全措施，而依當時情
    節又無不能注意之情形，竟疏於注意，而撞及由西向東穿越
    國興路之行人即伊等之子山田國弘，造成山田國弘倒地後受
    有頭部外傷、顱內出血等傷害，嗣經送醫急救，延至同年月
    18日不治死亡。丁○○因本件車禍涉犯業務過失致死罪嫌，
    業經台灣台北地方法院檢察署檢察官以94年度偵字第10430
    號、11506號提起公訴，並經法院判決有期徒刑8月在案。
  (二)丁○○於發生本件車禍當時，係受僱於富全公司，並駕駛富
    全公司之車輛擔任送貨司機，為執行富全公司職務之人，其
    不法侵害被害人致死，自應與僱用人負連帶賠償之責任，為
    此依侵權行為之法律關係，請求上訴人連帶賠償伊等損害，
    而伊等可請求上訴人賠償之項目及金額如下：
    1.殯葬費用新台幣 （除另標示為日圓者外，下同）159,200
      元：伊等痛失愛子，在台喪禮簡單隆重，全部喪葬費用由
      伊等平均支出，計共花費159,200元。
    2.醫療費用168,279元 ：被害人山田國弘自94年6月9日案發
      ，至同年月18日死亡，共計花費醫療費168,279元。
    3.扶養費用部分（被上訴人乙○○○部分計216,941元 ；被
      上訴人甲○○○部分計259,517元） ：被上訴人乙○○○
      為日本昭和25年7月31日生（即民國39年7月31日），系爭
      事故發生時為55歲，另被上訴人甲○○○為昭和26年1月7
      日生（即民國40年1月7日），系爭事故發生時為54歲。被
      上訴人乙○○○為日本之執業醫師，預計於年滿60歲後退
      休，另被上訴人甲○○○則為家庭主婦，無工作，有賴子
      女之扶養。再據日本厚生勞動省平成16年 （即民國93年）
      之男性平均壽命表，日本男性之平均壽命為78.64歲 ，是
      被上訴人乙○○○尚有平均餘命23.64年 ，另依日本厚生
      勞動省平成16年之女性平均壽命表，日本女性平均壽命為
      85.59歲，是被上訴人甲○○○尚有平均餘命31.59年。而
      依日本國稅廳平成17年（即民國94年）所頒日本扶養親屬
      扣除金額，70歲以下為38萬日圓，70歲以上為48萬日圓，
      故以其作為被上訴人每年受扶養之金額 。伊等共有3名子
      女，從而依霍夫曼式計算法扣除中間利息，上訴人應負擔
      被上訴人乙○○○之扶養費計216,941元 ｛計算式為：日
      幣38萬元約合台幣105,260元（以95年2月16日台灣銀行牌
      告匯率為準，下同）×1/3×〔（1/1+ 5%）+…+（1/10+5
      %）〕+日幣48萬元約合台幣132,960元×1/3×〔（1/1+5%
      ）+…+（1/8.64+5%）〕 ，元以下4捨5入，受扶養年齡以
      60歲開始起算，下同｝；應負擔上訴人甲○○○扶養費計
      259,517元 ｛計算式為：日幣38萬元約合台幣105,260元×
      1/3×〔（1/1+5%）+…+（1/ 16+5%）〕+日幣48萬元約合
      台幣132,960元×1/3×〔（1/ 1+5%）+…+（1/15.59+5%
      ）〕｝。
    4.精神慰撫金為伊等每人各250萬元：伊等痛失愛子 ，白髮
      人送黑髮人，伊等之子山田國弘係畢業於日本慶應大學之
      高材生，原係任職日本最大宗教法人「幸福的科學」，擔
      任該組織國際局主任，為一全職的宗教工作者，年收入約
      400餘萬日圓元（約合新台幣100餘萬元）；另被上訴人甲
      ○○○為家庭主婦，目前並無任何之工作收入；而被上訴
      人乙○○○，則為日本東京醫科大學附設醫院之執業醫師
      ，每月收入約150萬元日圓 ，經濟能力尚可，被害人係家
      中之長子，一向對父母孝順有加，伊等突遭此巨變，心中
      實悲痛莫名，惟上訴人於案發至今，除未對伊等有任何之
      慰問外，甚至於山田國弘之喪禮亦未至祭拜，伊等所遭受
      之苦痛，實難以筆墨形容 ，故請求上訴人各給付250萬元
      之精神慰撫金，以資慰藉。
    5.縱上，上訴人應連帶給付被上訴人乙○○○2, 880,681元
      （計算式：殯葬費用1/2為79,600＋醫療費用1/ 2為84,14
      0＋扶養費216,941＋精神慰撫金2,500,000） ；應連帶給
      付被上訴人甲○○○2,923,256元（計算式：殯葬費用1/2
      為79,600＋醫療費用1/2為84,139＋扶養費259,517＋精神
      慰撫金2,500,000）。
  (三)爰聲明：(1)上訴人應連帶給付被上訴人乙○○○2,880,681
    元，及自起訴狀繕本送達翌日（即95年3月10日）起至清償
    日止，按年息5%計算之利息。(2)上訴人應連帶給付被上訴人
    甲○○○2,923, 256元，及自起訴狀繕本送達翌日（即95年
    3月10日 ）起至清償日止，按年息5%計算之利息。(3)願供擔
    保，請准宣告假執行。
二、富全公司則以：
  (一)本件被害人山田國弘未遵守行人穿越道路應行走斑馬線行人
    穿越道之規定，且穿越馬路時東張西望，未注意道路車行狀
    況，對本件車禍之發生亦與有過失。
  (二)就被上訴人等請求之殯葬費159,200元、醫療費用168,279元
    、及扶養費被上訴人乙○○○216,941元 、被上訴人甲○○
    ○259,517元部分 ，伊並無意見。就精神慰撫金部分，伊公
    司資本額為600萬元 ，經營磁磚買賣，前幾年因房地產不景
    氣，並無盈餘，迄去年不動產建案熱絡，業績方轉虧為盈，
    被上訴人各請求250萬元之精神慰撫金 ，實屬過高。又被上
    訴人等已領取163萬元之強制責任險賠償 ，應自損害賠償金
    額中扣除；再者，被害人山田國弘違規穿越道路，對本件車
    禍之發生亦應負50%比例之過失責任，依民法第217條規定，
    伊賠償金額應予減半等語，資為抗辯。
三、丁○○則以：本件被害人山田國弘未遵守行人穿越道路應行
    走斑馬線行人穿越道之規定，且穿越馬路未注意道路車行狀
    況，對本件車禍之發生亦與有過失，其請求之金額應予酌減
    ，又伊無恆產，僅高職肄業，因父母分居，與父、弟同住，
    父以作挑磚塊為業，目前居住房屋為向他人租賃，伊因本件
    車禍事件已失去駕駛工作，目前工作為水泥工，無固定工作
    及工作收入，是被上訴人所請求之精神慰撫金，實屬過高等
    語，資為抗辯。
四、原審判命：(一)上訴人應連帶給付被上訴人乙○○○1,565,68
    1元，及自95年3月10日起至清償日止，按年息5%計算之利息
    。(二)上訴人應連帶給付被上訴人甲○○○1,608,256元 ，及
    自95年3月10日起至清償日止 ，按年息5%計算之利息。(三)被
    上訴人其餘之訴駁回。富全公司不服，提起上訴，與丁○○
    於本院聲明：(一)原判決不利於上訴人部分廢棄。(二)上開廢棄
    部分，被上訴人在第一審之訴及假執行之聲請均駁回。(三)如
    受不利判決，願供擔保，請准宣告免為假執行。被上訴人則
    聲明：上訴駁回。被上訴人分別就其精神慰撫金敗訴之50萬
    元部分不服，於本院對富全公司提起附帶上訴，聲明：(一)原
    判決關於駁回附帶上訴人後開之訴部分廢棄。(二)富全公司應
    再連帶給付附帶上訴人各50萬元 ，及均自95年3月10日起至
    清償日止，按年息5%計算之利息。(三)願供擔保，請准宣告假
    執行（附帶上訴人分別就其等815,000元敗訴部分 ，並未聲
    明不服，此部分已告確定）。富全公司則聲明：附帶上訴駁
    回。
五、兩造不爭執之事項：
  (一)丁○○於94年6月9日12時30分許駕駛車牌號碼F8-6303號之
    自用小貨車，沿台北市○○區○○路由西往東方向行駛，行
    經國興路口準備左轉往北時，因未注意車前狀況而撞及由西
    向東穿越國興路之行人即被害人山田國弘，致山田國弘倒地
    後受有頭部外傷、顱內出血等傷害，嗣經送醫急救，延至同
    年月18日不治死亡。
  (二)丁○○於發生本件車禍當時，係受僱於富全公司，並駕駛富
    全公司之車輛擔任送貨司機。
  (三)被上訴人因本件車禍事故，支出山田國弘之殯葬費用159,20
    0元，被上訴人甲○○○支出醫療費用168,279元。
  (四)丁○○因業務過失致死案件，經台灣台北地方法院檢察署檢
    察官以94年度偵字第10430號、11506號提起公訴，並經原法
    院以94年度交訴字第64號判決有期徒刑8月 ，丁○○不服提
    起上訴，經本院以95年度交上訴字第79號判決駁回上訴，現
    上訴最高法院中。
六、本件兩造爭執之事項為：(一)被上訴人之子山田國弘就本件事
    故之發生是否與有過失？(二)被上訴人得請求之金額為何，上
    訴人應賠償之精神慰撫金以若干為允當？（本院卷第70頁背
    面），茲分述如下：
(一)、被上訴人之子山田國弘就本件事故之發生是否與有過失？
(1)  上訴人抗辯：被上訴人之子山田國弘未依規定行走人行穿越
    道，貿然穿越道路而發生本件車禍，其亦應負50%之過失責
    任云云。
(2)、經查，證人劉尚厚於警詢時均證稱被害人並未行走人行穿越
    道等情 （台灣台北地方法院檢察署94年偵字第10430號偵查
    卷第20頁、第11506號偵查卷第5頁），其於原法院刑事庭審
    理時復證稱：「事故發生前我是站在水源路與國興路口，等
    待穿越馬路，當時山田國弘是從我左後方超越我過馬路，他
    是走斜的，並沒有走行人穿越道，大約走了5、6步，我就看
    到小貨車從我右後方轉彎過來，山田國弘被撞後是往後仰躺
    」等語綦詳，此有筆錄在卷可稽 （本院卷第114-115頁、第
    119 頁），核與丁○○抗辯被害人未行走行人穿越道一節相
    符。按證人劉尚厚目睹本件車禍之經過，其甚至在現場救助
    被害人，就此親身經歷之經驗，當印象深刻，不致於誤認，
    是其上開證詞，應為可信。又依證人洪憲勝證稱：「我當時
    將計程車停放在水源路與國興路口距離行人穿越道不到1公
    尺的路樹下，我聽到撞擊聲循聲音往左邊看，被害人正從小
    貨車前面30公分左右距離慢慢往馬路中線倒下，被害人倒下
    時頭部已超越雙黃線，他躺下的位置係在斑馬線前之白色停
    車線位置，被害人的肩膀大概躺在雙黃線上，腳的位置在小
    貨車左前輪前方」等語，亦有筆錄可參 （本院卷第120-121
    頁），而丁○○自小貨車撞擊被害人後其碎片散落分布在國
    興路北側行人穿越道與北往南方向車道停止線間較靠近停止
    線處，被害人山田國弘倒地後頭部及肩膀仰躺在國興路雙黃
    線與停止線之位置、身體位朝國興路南往北方向車道，其頭
    部位置距離行人穿越道約5.2公尺 ，丁○○自小貨車則停置
    在國興路南往北方向車道 ，其左前輪距離上開停止線約0.8
    公尺，此有道路交通事故現場圖、現場模擬照片、履勘現場
    筆錄可稽（第10430號偵查卷第18頁、第11506號偵查卷第52
    、53、55、60頁）。依上開現場客觀跡證顯示，本件撞擊後
    碎片散落、被害人倒地及自小貨車車停位置均非在行人穿越
    道上。又依證人劉尚厚所述：「當時小貨車車速很慢不快」
    等語（第11506號偵查卷第5頁），此與丁○○所稱其轉彎時
    車速約20餘公里等情相符 （第10430號偵查卷第19、42頁）
    ，堪認丁○○當時車速非快；又參以證人江廖來證稱：當時
    我坐在國興路13棟1樓與鄰居聊天 ，聽到很大「碰」一聲轉
    過頭，看到一個人飛了1公尺高左右掉下來 ，當時車子還有
    往前進一小段路，剛要左轉就停下來等語 （第11506號偵卷
    第40頁），而被害人山田國弘倒地後其頭部位置距離行人穿
    越道尚有5.8公尺 ，以證人江廖來所見被害人彈飛之距離，
    再參以丁○○之車速所可能產生之撞擊力道既非巨大，難認
    其於行人穿越道撞及被害人後足使其彈飛至5.8公尺遠之停
    止線位置，復參以目擊證人劉尚厚之上開證詞，足以認定本
    件被害人山田國當時並未行走於人行穿越道上。況本件經原
    法院刑事庭送台北市車輛行車事故鑑定委員會鑑定結果，亦
    認行人山田國弘被撞擊點應係在行人穿越道邊緣，而有涉嫌
    未行走行人穿越道之情形，有該鑑定意見書在卷可稽（本院
    卷第92-95頁） ，此為鑑定機關本於專業知識及經驗所得之
    結論，自可憑信，益證被害人當時確未行走於人行穿越道上
    。惟被害人山田國弘雖未依規定行走行人穿越道，然由上開
    事證可知其極為靠近行人穿越道行走，並參酌撞擊後碎片散
    落、被害人倒地位置均位在國興路中央雙黃線附近，丁○○
    亦於原法院刑事庭供稱：係於被害人跨過雙黃線時撞及被害
    人等語，有該筆錄可稽（本院卷第88頁）；又被害人山田國
    弘超越劉尚厚，大約走了5、6步，就發生車禍等情，已據證
    人劉尚厚證述如前，以如此短之距離，縱非直行，其偏離之
    距離亦不可能太大，益見被害人起步沿行人穿越道旁穿越國
    興路時並無來車，迨越過道路中心附近時，始為其後方由丁
    ○○駕駛之轉彎車輛超越撞及等情，應可確信，則不論被害
    人山田國弘有無行走行人穿越道均無法避免事故之發生，而
    非本件肇事因素，上開鑑定意見亦同此認定。上訴人抗辯係
    被害人山田國弘未行走人行穿越道而穿越道路等情，雖屬可
    採。然被害人不論行走在人行穿越道上或旁邊，均無法避免
    本件車禍之發生，亦即其雖未行走在穿越道上亦不能認有肇
    事因素，自無因果關係可言，是上訴人抗辯被害人山田國弘
    亦有過失云云，應非可採。
(二)、被上訴人得請求之金額為何，上訴人應賠償之精神慰撫金以
    若干為允當？
(1)、按因故意或過失，不法侵害他人之權利時，負損害賠償責任
    ；又受僱人因執行職務，不法侵害他人之權利者，由僱用人
    與行為人連帶負損害賠償責任；又不法侵害他人致死者，對
    於支出醫療及增加生活上需要之費用或殯葬費之人，亦應負
    損害賠償責任。被害人對於第三人負有法定扶養義務者，加
    害人對於該第三人亦應負損害賠償責任。又不法侵害他人致
    死者，被害人之父、母、子、女及配偶，雖非財產上之損害
    ，亦得請求賠償相當之金額。第184條第1項前段 、第188條
    第1項、第192條第1項、第2項、第194條分別定有明文 。本
    件丁○○因過失侵權行為致被上訴人之子死亡，而被上訴人
    分別為被害人之父母，有其提出戶籍謄本可稽，且為上訴人
    所不爭執，堪信為真實；又丁○○於案發時為富全公司之受
    僱人，擔任司機送貨職務時發生本件事故等情，亦為其等自
    認在卷，依上說明，對於被上訴人因而所受之損害，上訴人
    應負連帶賠償責任。
(2)、關於本件損害賠償之項目及金額如下：
　殯葬費部分：被上訴人主張其等支出殯葬費用159,200元，
    業據其提出喪葬費用請款單為憑（交附民卷第14頁），復為
    上訴人所不爭執，其等此部分之請求，自屬有據，應予准許
    。
　醫療費用部分：被上訴人甲○○○主張被害人山田國弘自94
    年6月9日案發，至同年月18日死亡，共計花費醫療費168,27
    9元 ，業據其提出聯合醫院和平院區門診醫療費用證明書二
    紙為憑（交附民卷第15-16頁），復為上訴人所不爭執 ，然
    被上訴人甲○○○僅請求其中之84,139元，自屬有據，應予
    准許。又上開醫療費用均由被上訴人甲○○○所支付，為被
    上訴人自承在卷（本院卷第155頁背面） ，則被上訴人乙○
    ○○請求上訴人給付醫療費用84,140元，即屬無據，不應准
    許。
  扶養費用部分：被上訴人乙○○○為日本昭和25年7 月31日
    生（即民國39年7月31日） ，本件系爭事件發生時為55歲，
    另被上訴人甲○○○為昭和26年1月7日生（即民國40 年1月
    7日），系爭事件發生時為54歲 。被上訴人乙○○○為日本
    之執業醫師，預計於年滿60歲後退休，另被上訴人甲○○○
    為家庭主婦，無工作，有賴子女之扶養。再據日本厚生勞動
    省平成16年（即民國93年）之男性平均壽命表，日本男性之
    平均壽命為78.64歲，是被上訴人乙○○○尚有平均餘命23.
    64年，另依日本厚生勞動省平成16年之女性平均壽命表，日
    本女性平均壽命為85.59歲 ，是被上訴人甲○○○尚有平均
    餘命31.59年 。而依日本國稅廳平成17年（即民國94年）所
    頒日本扶養親屬扣除金額，70歲以下為38萬日圓，70歲以上
    為48萬日圓，故以其作為被上訴人每年受扶養之金額。被上
    訴人共有3名子女 ，亦有戶籍資料可稽。從而依霍夫曼式計
    算法扣除中間利息，上訴人應負擔被上訴人乙○○○之扶養
    費計新台幣216,941元｛計算式為：日幣38萬元約合台幣105
    ,260 元 （以95年2月16日台灣銀行牌告匯率為準）×1/3×
    〔（1/1+5%）+…+（1/10+5%）〕+日幣48萬元約合台幣132,
    960元×1/3×〔（1/1+5%）+…+（1/8.64 +5%）〕=216,941
    元，元以下四捨五入，受扶養年齡以60歲開始起算｝；應負
    擔被上訴人甲○○○扶養費為259,517元｛計算式為：日幣3
    8萬元約合台幣105,260元 （以95年2月16日台灣銀行牌告匯
    率為準）×1/3×〔（1/1+5%）+…+（1/ 16+5%）〕+日幣48
    萬元約合台幣132,960元×1/3×〔（1/ 1+5%）+…+（1/15.
    59+5%）〕=259,517元，元以下4捨5入｝ ，業據被上訴人提
    出戶籍謄本、平成16年簡易生命表、扶養親屬扣除額表、牌
    告匯率表等件為憑（交附民卷第17-21頁） ，被上訴人主張
    之扶養費用其受扶養年齡自60歲起算，加計其他子女為扶養
    義務人，並扣除中間利息，應認屬合理，是被上訴人此部分
    請求之數額，亦應予准許。被上訴人均為日本國人，有其提
    出戶籍謄本可稽，自應以日本國之國民平均餘命為計算基準
    ，應屬合理。原審判決後，上訴人對此已不爭執（見本院卷
    第155頁）。
  精神慰撫金部分：
  1.按慰藉金之多寡，應斟酌雙方之身分、地位、資力與加害之
    程度及其他各種情形核定相當之數額。其金額是否相當，自
    應依實際加害情形與被害人所受之痛苦及雙方之身分、地位
    、經濟狀況等關係決定之（最高法院47年台上字第1221號判
    例意旨參照）。
  2.本件被害人山田國弘因本件車禍致死，而被上訴人係被害人
    山田國弘之父母，則被上訴人應受有精神上之痛苦，不言可
    喻，是其等請求精神慰撫金，自屬有據。本院審酌被上訴人
    乙○○○於系爭事故發生時為55歲，其為日本之執業醫師，
    每月收入約150萬元日圓 ；另被上訴人甲○○○於系爭事故
    發生時為54歲。為家庭主婦等情；另丁○○為67年12月出生
    ，現年28歲，名下無不動產，最高學歷為國中畢業（光華商
    職一年肄業），目前居住房屋為向他人租賃；而富全公司資
    本額600萬元 ，經營磁磚買賣為業，此有富全公司基本資料
    、91- 94年營利事業所得稅結算申報書、丁○○肄業證明書
    、戶籍謄本、勞工保險被保險人投保資料表、租賃契約書、
    綜合所得稅各類所得資料清單在卷可稽 （原審卷第21-24頁
    、第43-58頁） ，又被害人山田國弘係畢業於日本慶應大學
    ，原係任職日本最大宗教法人「幸福的科學」，擔任該組織
    國際局主任，為一全職的宗教工作者，因本件車禍死亡，被
    上訴人所受之精神痛苦實屬深遠，並參酌侵權行為地即我國
    法院實際案例所命給付慰撫金之數額及我國風俗民情等實際
    狀況，認被上訴人甲○○○所得請求之精神慰撫金以150萬
    元適當，被上訴人乙○○○所可請求之精神慰撫金以1,584,
    140元為允當，逾此之請求，即屬無據。
七、按保險人依強制汽車責任保險法規定所為之保險給付，視為
    被保險人損害賠償金額之一部分；被保險人受賠償請求時，
    得扣除之，94年2月5日修正後之強制汽車責任保險法第32條
    定有明文 。查被上訴人自承業已領取強制保險金163萬元等
    語（原審卷第40頁背面），則被上訴人各得請求金額，應各
    扣除815,000元（1,630,000÷2=815,000） 。準此，被上訴
    人乙○○○所可請求上訴人給付之金額為1,065,681元 （計
    算式：殯葬費（1/2）79,600元＋扶養費216,941元＋精神慰
    撫金1,584,140元－保險金815,000元=1,065,681元）；被上
    訴人甲○○○可請求上訴人給付金額為1,108,256元 （計算
    式 ：殯葬費（1/2）79,600元＋醫療費84,139元＋扶養費用
    259,517元＋慰撫金150萬元－保險金815,000元 =1,108,256
    元，被上訴人逾此部分請求，為無理由，應予駁回。
八、綜上所述，被上訴人等依侵權行為之法律關係，請求上訴人
    連帶給付被上訴人乙○○○1,065,681元 ；連帶給付被上訴
    人甲○○○1,108,256元 ，及均自起訴狀繕本送達丁○○翌
    日 ，及送達富全公司翌日之後之95年3月10日起至清償日止
    ，按年息5%計算之利息，於法有據，應予准許。逾此部分之
    請求，尚非有據，應予駁回。原審就上開不應准許部分，為
    上訴人敗訴之判決，並為假執行之宣告，容有未洽，上訴意
    旨指摘原判決此部分不當，求予廢棄改判，為有理由，爰由
    本院將原判決此部分廢棄改判如主文第2項所示 。至上開應
    准許部分，原判決命上訴人連帶給付，並依兩造之聲請，以
    供擔保為條件，為准、免假執行之宣告，經核於法並無不合
    ，上訴意旨指摘原判決此部分不當，求予廢棄改判，為無理
    由，應予駁回。另被上訴人即附帶上訴人請求附帶被上訴人
    應再分別給付50萬元本息，亦屬無據，原審就此部分為附帶
    上訴人敗訴之判決，並駁回其等假執行之聲請，並無不合，
    附帶上訴意旨指摘原判決此部分不當，求予廢棄改判，亦為
    無理由，應予駁回。
九、本件事證已臻明確，兩造其他攻擊、防禦方法，及提出未援
    用之證據，經斟酌後認不影響判決結果，無逐一論述之必要
    ，併此敘明。
十、據上論結，本件上訴為一部有理由，一部無理由；被上訴人
    之附帶上訴為無理由，依民事訴訟法第463條、第385條第1
    項、第450條、第449條第1項、第78條、第79條，第85條第2
    項，判決如主文。
中　　華　　民　　國　　96　　年　　6 　　月　　20　　日
                    民事第十五庭
                        審判長法  官  林恩山
                              法  官  陳駿璧
                              法  官  黃國永
正本係照原本作成。
如不服本判決，應於收受送達後20日內向本院提出上訴書狀，其
未表明上訴理由者，應於提出上訴後20日內向本院補提理由書狀
（均須按他造當事人之人數附繕本）上訴時應提出委任律師或具
有律師資格之人之委任狀；委任有律師資格者，另應附具律師資
格證書及釋明委任人與受任人有民事訴訟法第466條之1第1項但
書或第2項（詳附註）所定關係之釋明文書影本。
中　　華　　民　　國　　96　　年　　6 　　月　　20　　日
　　　　　　　　　            書記官  葉國乾
附註：
民事訴訟法第466條之1（第1項、第2項）：
對於第二審判決上訴，上訴人應委任律師為訴訟代理人。但上訴
人或其他法定代理人具有律師資格者，不在此限。
上訴人之配偶、三親等內之血親、二親等內之姻親，或上訴人為
法人、中央或地方機關時，其所屬專任人員具有律師資格並經法
院認為適當者，亦得為第三審訴訟代理人。
